nb: Hjem og hage > Kjøkken og spiserom > Kjøkkenapparater > Isknusere og -høvler: Isknusere; Is-shavere
es: Casa y jardín > Cocina y comedor > Electrodomésticos de cocina > Granizadoras y picadoras de hielo: Trituradoras de hielo; Máquinas de triturar hielo
lt-LT: Namai ir sodas > Virtuvė ir valgomasis > Virtuvės prietaisai > Ledo trupintuvai ir skustuvai: Ledo trupintuvai; Ledo skustuvai
hu: Otthon és kert > Konyha és étkező > Konyhai gépek > Jégzúzók és -darálók: Jégzúzók; Jégdarálók
ro-RO: Casă și grădină > Bucătărie și sufragerie > Electrocasnice de bucătărie > Mașini de zdrobit și mărunțit gheață: Mașini de zdrobit gheață; Mașini de mărunțit gheață
fr: Maison et jardin > Arts de la table et arts culinaires > Électroménager de cuisine > Broyeurs et pileurs de glace: Broyeurs à glace; Pileurs à glace
hr-HR: Dom i vrt > Kuhinja i blagovaonica > Kuhinjski aparati > Drobilice i strugači za led: Drobilice za led; Strugači za led
pt-PT: Casa e jardim > Cozinha e refeições > Eletrodomésticos de cozinha > Picadores e trituradores de gelo: Picadoras de gelo; Trituradores de gelo
it: Casa e giardino > Cucina e pranzo > Elettrodomestici > Tritaghiaccio: Tritaghiaccio; Tritaghiaccio per granite
da: Hjem og have > Køkken og spisestue > Køkkenudstyr > Isknusere og iskværne: Isknusere; Iskværne
fi: Koti ja puutarha > Keittiö ja ruokailu > Keittiölaitteet > Jäämurskaimet ja jäähilekoneet: Jäämurskaimet; Jäähilekoneet
tr: Ev ve Bahçe > Mutfak ve Yemek > Mutfak Aletleri > Buz Kırıcılar ve Tıraşlayıcılar: Buz Kırıcılar; Buz Tıraşlayıcılar
bg-BG: Дом и градина > Кухня и трапезария > Кухненски уреди > Ледотрошачки и машини за скреж: Ледотрошачки; Машини за скреж
cs: Dům a zahrada > Kuchyně a jídelny > Kuchyňské spotřebiče > Drtiče ledu: Výrobníky ledové drtě; Výrobníky ledové tříště
el: Σπίτι & κήπος > Κουζίνα & τραπεζαρία > Συσκευές κουζίνας > Θραυστήρες & τεμαχιστές πάγου: Θραυστήρες πάγου; Τεμαχιστές πάγου
nl: Huis en tuin > Keuken en eetkamer > Keukenapparatuur > IJscrushers en -schavers: Ijscrushers; IJsschavers
th: บ้านและสวน > ห้องครัวและการรับประทานอาหาร > เครื่องใช้ในครัว > เครื่องบดและไสน้ำแข็ง: เครื่องบดน้ำแข็ง; เครื่องไสน้ำแข็ง
pt-BR: Casa e jardim > Produtos de cozinha e aparelhos de jantar > Utensílios para cozinha > Máquinas de gelo: Trituradores de gelo; Máquina de gelo
de: Heim & Garten > Küche & Esszimmer > Küchengeräte > Eis-Crusher & Eis-Shaver: Eis-Crusher; Eis-Shaver
sl-SI: Dom in vrt > Kuhinja in jedilnica > Kuhinjski aparati > Drobilci in brivniki za led: Drobilniki za led; Brivniki za led
ru: Дом и сад > Кухня и сервировка стола > Кухонная техника > Измельчители и шейверы для льда: Измельчители льда; Шейверы для льда
sk-SK: Dom a záhrada > Kuchyňa a jedáleň > Kuchynské spotrebiče > Drviče ľadu a výrobníky ľadovej drte: Drviče ľadu; Výrobníky ľadovej drte
pl: Dom i ogród > Kuchnia i jadalnia > Akcesoria kuchenne > Kruszarki i strugarki do lodu: Kruszarki do lodu; Rozdrabniacze do lodu
en: Home & Garden > Kitchen & Dining > Kitchen Appliances > Ice Crushers & Shavers: Ice Crushers; Ice Shavers
zh-TW: 居家和庭園 > 廚房與餐廳 > 廚房電器 > 碎冰機和刨冰機: 碎冰機; 刨冰機
zh-CN: 家居与园艺 > 厨房/餐厅 > 厨房电器 > 碎冰机/刨冰机: 碎冰机; 刨冰机
ja: ホーム・ガーデン > キッチン・ダイニング > キッチン家電 > かき氷器: アイスクラッシャー; アイスシェーバー
sv: Hem och trädgård > Kök och matsal > Köksutrustning > Iskrossar och -hyvlar: Iskrossar; Isskärare
vi: Nhà và vườn > Phòng bếp và phòng ăn > Thiết bị nhà bếp > Máy bào và máy nghiền đá: Máy nghiền đá; Máy bào đá
ko: 가정/원예 용품 > 주방/식탁 > 주방가전 > 얼음 분쇄기/빙수기: 얼음 분쇄기; 빙수기